---
title: "Introdução ao R studio"
format: html
editor: visual
---

## R studio

O RStudio é um ambiente de desenvolvimento integrado (IDE) gratuito e de código aberto para a linguagem de programação R. Ele oferece uma interface gráfica amigável e diversos recursos que facilitam a escrita, execução, depuração e análise de código R.

## Arquivo qmd

Os arquivos QMD (Quarto Markdown) são uma ferramenta poderosa para criar documentos dinâmicos e interativos no RStudio. Eles combinam a flexibilidade do Markdown para formatação de texto com o poder do código R para análise de dados, visualizações e geração de relatórios, em essência, os arquivos QMD são arquivos de texto simples que usam a sintaxe do Markdown para formatar o conteúdo textual e tags especiais para incorporar código R.

## Renderizar o Documento

Quando você clicar no botão Renderizar, um documento será gerado que inclui tanto o conteúdo quanto a saída do código incorporado. Você pode incorporar código como este:

```{r}
1 + 1
```

## Você pode adicionar opções ao código executável como isto

```{r}
#| echo: false
2 * 2
```

## A opção `echo: false` desabilita a impressão do código (somente a saída é exibida)
