---
title: "Regressão Linear e Outros Gráficos"
format: html
editor: visual
warning: false
mensage: false
---

## Parcela Subdividida

```{r}
library(gsheet)
library(tidyverse)
library(ggplot2)
library(ggthemes)
library(lme4)
library(car)
library(performance)
library(DHARMa)
library(emmeans)
library(multcomp)
library(r4pde)
library(broom)
library(patchwork)
library(cowplot)




milho <- gsheet2tbl("https://docs.google.com/spreadsheets/d/1bq2N19DcZdtax2fQW9OHSGMR0X2__Z9T/edit#gid=1345524759")




```

## Regressão Linear

A regressão linear é um método estatístico muito utilizado para modelar a relação entre duas variáveis, sendo uma variável dependente (Y) e uma ou mais variáveis independentes (X). Essa técnica é fundamental em diversos campos do conhecimento, como estatística.

Regressão linear pressupõe que a relação entre a variável dependente (Y) e as variáveis independentes (X) seja linear, ou seja, que a alteração em uma unidade de X cause uma alteração proporcional em Y.

```{r}

estande <- gsheet2tbl("https://docs.google.com/spreadsheets/d/1bq2N19DcZdtax2fQW9OHSGMR0X2__Z9T/edit#gid=401662555")

estande |>
  ggplot(aes(trat, nplants))+
  geom_jitter(width = 0.1, alpha = 0.5, color = "red") +
  facet_wrap(~ exp) +
  stat_summary(fun.data = "mean_cl_boot", color = "black") +
  geom_smooth(method = lm, se = F, color = "orange")
  
exp1 <- estande |>
  filter(exp == 1)


exp1 |>
  ggplot(aes(trat, nplants))+
  geom_point()+
  #ylim(1)
  geom_smooth(method = "lm", se = F)


lm1 <- lm(nplants ~ trat,
          data = exp1)
summary(lm1)


glm1<- glm(nplants ~ trat, family = "gaussian",
            data = exp1)

summary(glm1)
AIC(glm1)

glmb1 <- glm(nplants ~ trat, family = poisson(link = "log"),
             data = exp1)
summary(glmb1)
AIC(glmb1)

glm1<- glm(nplants ~ trat, family = "gaussian",
            data = estande)

summary(glm1)
AIC(glm1)

glmb1 <- glm(nplants ~ trat, family = poisson(link = "log"),
             data = estande)
summary(glmb1)
AIC(glmb1)


exp2 <- estande |>
  filter(exp == 2)


exp2 |>
  ggplot(aes(trat, nplants))+
  geom_point()+
  #ylim(0,001)
  geom_smooth(se = F)

lm2 <- lm(nplants ~ trat,
          data = exp2)
summary(lm2)

glm2<- glm(nplants ~ trat, family = "gaussian",
            data = exp2)

summary(glm2)
AIC(glm2)

glmb2 <- glm(nplants ~ trat, family = poisson(link = "log"),
             data = exp2)
summary(glmb2)
AIC(glmb2)

glm2<- glm(nplants ~ trat, family = "gaussian",
            data = estande)

summary(glm2)
AIC(glm2)

glmb2 <- glm(nplants ~ trat, family = poisson(link = "log"),
             data = estande)
summary(glmb2)
AIC(glmb2)

exp3 <- estande |>
  filter(exp == 3)


exp3 |>
  ggplot(aes(trat, nplants))+
  geom_point()+
  #ylim(0,001)
  geom_smooth(method = "lm", se = F)


lm3 <- lm(nplants ~ trat,
          data = exp3)
summary(lm3)

glm3<- glm(nplants ~ trat, family = "gaussian",
            data = exp3)

summary(glm3)
AIC(glm3)

glmb3 <- glm(nplants ~ trat, family = poisson(link = "log"),
             data = exp3)
summary(glmb3)
AIC(glmb3)

glm3<- glm(nplants ~ trat, family = "gaussian",
            data = estande)

summary(glm3)
AIC(glm3)

glmb3 <- glm(nplants ~ trat, family = poisson(link = "log"),
             data = estande)
summary(glmb3)
AIC(glmb3)





```

## Index

```{r}

milho |>
  ggplot(aes(method, index)) +
  geom_jitter(width = 0.1, alpha = 0.2, color = "red") +
  facet_wrap(~ hybrid)+
  stat_summary(fun.data = "mean_cl_boot", color = "black",
               alpha = 0.5)
milho
  


```

## Modelo Para Subdividida

```{r}
milho <- milho |>
  mutate(block = as.factor(block))

mix2 <- lmer(sqrt(index) ~ hybrid*method + block + (1|block/hybrid), data = milho)

Anova(mix2)

check_normality(mix2)
check_heteroscedasticity(mix2)

plot(simulateResiduals(mix2))
qqnorm(residuals (mix2))
qqline(residuals(mix2))
hist(residuals(mix2))

medias_milho <- emmeans(mix2, 
                        ~ hybrid | method,
                        type = "response")

medias_milho2 <- emmeans(mix2, 
                        ~ hybrid | method,
                        type = "response")

cld(medias_milho, Letters = LETTERS)
cld(medias_milho2, Letters = LETTERS)


```

## mix 3

```{r}

mix3 <- lmer(sqrt(yield) ~ hybrid*method + block + (1|block/hybrid), data = milho)


Anova(mix3)
check_normality(mix3)
check_heteroscedasticity(mix3)



```

## Morfo Branco

```{r}
wm <- WhiteMoldSoybean
wm |> 
  ggplot(aes(inc, yld, group = factor(study)))+
  geom_point()+
  facet_wrap(~ study)+
  geom_smooth(method = "lm", se = F)
  theme_minimal()
  
morfo1 <- lm(yld ~ inc, data = wm)
summary(morfo1)


morfo2 <- wm |>
  group_by(study) |>
  do(tidy(lm(.$yld ~ .$inc),conf.int = TRUE))
morfo2

p3 <- morfo2 |>
  filter(term == "Intercept") |>
  ggplot(aes(x = estimate))+
  geom_histogram(bins = 8, color = "white", fill = "gray50")+
  theme_r4pde()+
  labs(x= "Intercept", y = "Frequency")

p4 <- morfo2 |>
  filter(term == ".$inc") |>
  ggplot(aes(x = estimate))+
  geom_histogram(bins = 8, color = "white", fill = "gray50")+
  theme_r4pde()+
  labs(x= "Slope", y = "Frequency")

p3 | p4

morfo3 <- lmer(yld ~ inc + (inc | study), data = wm,
               REML = F)

summary(morfo3)


```
