---
title: "Gráficos Diversos"
format: html
editor: visual
warning: false
mensage: false
---

## Análise das notas das sabatinas

Os gráficos apresentam as notas das sabtinas 1 e 2, onde também é possivel visualizar a média das notas das duas satinas, e no chunk 1 foi carregado as funções do tidyverse, gsheet e ggthemes, e a partir disso foi possivel usar os dados da internet atráves do link disponibilizado, também foi separado as sabatinas em 1 e 2 calculado suas médias, e por fim feito um gráfico histogram com os dados trabalhados.

```{r}

library(tidyverse)
library(gsheet)
library(ggthemes)

notas <- gsheet2tbl("https://docs.google.com/spreadsheets/d/1bq2N19DcZdtax2fQW9OHSGMR0X2__Z9T/edit#gid=1092065531")
  
notas1 <- notas |>
  select(prova, nota) |>
  filter(prova == "1")
notas1

notas2 <- notas |>
  select(prova, nota) |>
  filter(prova == "2")
notas2

media1 <- mean(notas1$nota)
media2 <- mean(notas2$nota)

notas |>
  ggplot(aes(x = nota))+
  geom_histogram(bins = 5, fill = "darkred", color = "white")+
  facet_wrap(~prova)+
  labs(y = "frequência",
       x = "nota")+
  geom_vline(xintercept = media1, color = "black", linetype = "dashed")
notas$prova <- factor(notas$prova, labels = c("sabatina 1", "sabatina 2"))
  




```

# Gráfico box plot

o gráfico box plot apresenta a dispersão das notas da sabatina 1 e 2 bem como sua média, e no chunk 2 foi carregado a função ggplot2, e feito um gráfico com os dados anteriores.

```{r}
library(ggplot2)

notas |>
  ggplot(aes(pontos, nota, factor()))+
  geom_boxplot(fill = "lightblue")+
  facet_wrap(~prova)+
  geom_jitter(size = 0.92)
  


```

# Gráfico geom point

no gráfico geom point mostra com mais precisão a média das sabatinas 1 e 2, e no chunk 3 foi feito um gráfico geom point com o errobar.

```{r}

notas |>
  group_by(prova)|>
  summarise(nota_mean = mean (nota),
            nota_sd = sd (nota)) |>
  ggplot(aes (factor(prova),nota_mean, color = prova))+
  geom_point(size = 2.5)+
  geom_errorbar(aes(ymin = nota_mean - nota_sd,
                    ymax = nota_mean + nota_sd),
                width = 0.1)+
  ylim(0,120)+
  theme(legend.position = "none")

```
